臺灣桃園地方法院民事裁定            100年度司護字第542號
聲  請  人  桃園縣政府
法定代理人  吳志揚
受  安置人   A1      姓名.
法定代理人   金○○  姓名住.
上列當事人聲請延長安置事件，本院裁定如下：
    主      文
准將受安置人A1（姓名年籍住所均詳對照表）自民國一百年十月
二十七日起繼續安置於適當場所個月。
聲請程序費用由聲請人負擔。
    理      由
一、按「兒童及少年有下列各款情形之一，非立即給予保護、安
    置或為其他處置，其生命、身體或自由有立即之危險或有危
    險之虞者，直轄市、縣（市）主管機關應予緊急保護、安置
    或為其他必要之處置：一、兒童及少年未受適當之養育或照
    顧。二、兒童及少年有立即接受診治之必要，而未就醫者。
    三、兒童及少年遭遺棄、身三童及少年遭遺棄、身心虐待、
    買賣、質押，被強迫或引誘從事不正當之行為或工作者。四
    、兒童及少年遭受其他迫害，非立即安置難以有效保護者。
    」；又「緊急安置不得超過72小時，非72小時以上之安置不
    足以保護兒童及少年者，得聲請法院裁定繼續安置。繼續安
    置以三個月為限；必要時，得聲請法院裁定延長之。」，兒
    童及少年福利法第36條第1 項、第37條第2 項分別定有明文
    。
二、聲請意旨略以：受安置人A1（為民國95年出生；依兒童及少
    年福利法第46條規定「不得揭露足以識別兒童及少年身分之
    資訊」，故其等真實姓名年籍住所均詳對照表）係未滿12歲
    之兒童。緣聲請人先後於100 年4 月9 日及同年月24日接獲
    醫院通報疑似遭兒虐，因受安置人受傷情形嚴重，且主要照
    顧者即受安置人母親聲稱係跌倒所致，對傷勢解釋不合理，
    聲請人為確保受安置人安全及須進行調查，依法已於民國
    100 年4 月24日上午12 時 起予以緊急安置受安置人，並聲
    請繼續、延長安置三個月迄今。安置期間受安置人母親未曾
    申請會面，民國100 年9 月份起便行方不明，此外至今仍未
    配合聲請人裁處50小時之強制性親職教育。受安置人現年五
    歲，表達能力有限，無法陳述傷害發生經過，故於安置期間
    心理輔導12次，輔導初期諮商師詢問是否為受安置人母親打
    傷，受安置人僅以點頭回應，無法仔細描述，且受安置人迄
    今仍對母親感到恐懼，對社工詢問是否與母親會面時，受安
    置人皆以搖頭回應。有鑑於受安置人母親自安置後抗拒配合
    家庭處遇，而受安置人年幼表達能力不足，經查受安置人權
    益受到不法侵害，構成受安置人生理及心理嚴重傷害，聲請
    人將提出傷害告訴，以釐清事實及責任歸屬以保障受安置人
    權益。評估受安置人母親尚無法提供妥適之照顧，為讓受安
    置人能得到更適切之保護照顧，為此檢具個案延長安置摘要
    報告及鈞院100 年度司護第352 號裁定書影本等為證，請求
    准予依法延長安置三個月等語。
三、經核聲請人主張之上開之事實，業據其提出個案延長安置摘
    要報告及鈞院100 年度司護第352 號裁定書影本等為證，堪
    信聲請人所述為真實。本院審酌全情，認有由聲請人繼續安
    置受安置人之必要，以保護受安置人，期受安置人能在安全
    、正常、健康的環境下成長，是聲請人請求延長安置，為有
    理由，應准許之。
四、依兒童及少年福利法第37條第2 項、非訟事件法第21條第1
    項前段，裁定如主文。
五、如對本裁定抗告，應於裁定送達後10日內向本院提出抗告狀
    ，並應繳納抗告費新台幣1,000元。
中    華    民    國  100     年    10    月    26    日
                  家事法庭    司法事務官
上列正本證明與原本無異。